JESUS EDUARDO Pimentel Pardo.

Av. 5, #133 Int. 104-A Col. Granjas San Antonio Del. Iztapalapa, Ciudad de Mexico. CONTACTO: Cel: (044)5532760591 Casa 43974161• mail: arq.eduardo.pimentel@gmail.com

Objetivo

Ser un arquitecto de renombre, me gusta crear, imaginar y llevar a cabo mis ideas, quiero ganar conocimientos en cada uno de los proyectos en los que participe y aportar mi experiencia en cada uno de ellos, me gusta participar en la obra y tolo lo que la conlleva, soy una persona muy operativa, quiero ser un líder y dar el mayor esfuerzo para sacar adelante los proyectos.



Experiencia

ESQUEMAS Y CONCEPTOS DE INGENIERIA S.A. DE C.V

Agosto 2015 - Actualidad.

Puesto: Residente de obra

Supervisión de obra, donde organizo al personal para trabajos, procesos constructivos, instalaciones, trabajo sobre presión, tratos con el cliente, rindiéndole cuentas de la obra para que este satisfecho, trabajando en diferentes plantas de BACHOCO S.A DE C.V. y con constructoras como JLL, ALPHA-HARDIN.

- -Actividades.
- *Elaboración de estimaciones y generadores de obra.
- *Calendarios de obra.
- *Dibujo en AutoCAD 2D y 3D
- *Dibujo en sketchup
- *Compra y adquisición de materiales.
- *Manejo de personal.

PROJECT MANAGEMENT & DESING (PMD) / RIOOBO.

Diciembre 2013-Agosto 2015.

Puesto: proyectista - supervisión

proyección y supervisión de estructuras de acero, donde desarrollamos diferentes proyectos, y donde realice proyectos de P&G, BECTON DICKINSON, GLAXO Y GRUPO AEROPORTUARIO DEL PACÍFICO.

- -Actividades:
- *Dibujo en planta, elevaciones, isométricos, y detalles en AutoCad 2D Y 3D.
- *Elaboración de memorias descriptivas de instalaciones sanitarias e hidráulicas.
- *Elaboración de catalogo de conceptos.
- *levantamientos en sitio.

Arte y diseño arquitectónico ESPIPAR.

Febrero 2012 - Diciembre 2013

Puesto: residente de obra.

Diseño de proyectos arquitectónicos, y supervisión de obra, donde de la mano del cliente llevábamos a cabo la ejecución del proyecto. Utilizando sketchup realizábamos el proyecto en 3D y una vez aprobado comenzábamos con los planos en AutoCAD.

Actividades:

- *compra y adquisición de materiales.
- *supervisión de mano de obra
- *control de obra
- *diseño de interiores

Sistemas y Equipos Contra Incendios MEGA S.A de C.V. Mayo 2010 – Febrero 2012

puesto: Dibujante/.

Dibujo y proyección de instalaciones contra incendio, donde también realizaba pruebas semanales a equipos de bombeos de empresas como NISSAN, TRUPER Y QUIMICA SON'S.

Actividades:

- *dibujo en AutoCAD 2D de planos en planta, cortes, elevaciones, y detalles.
- *pruebas a equipos de bombeo
- *elaboración de memorias descriptivas.
- *pruebas a equipos de bombeo.

Estudios

Universidad Azteca 2008-2012

Licenciatura en ARQUITECTURA.

Chalco, estado de México.

Instituto Nacional Politécnico (UPIICSA) 2015 - actualidad

Ingles en Celex.

Conocimientos

Durante los trabajos anteriores he desarrollado diferentes actividades, como levantamientos en sitio con equipos topográficos, el funcionamiento de diferentes tipos de instalaciones, control de obra, supervisión de instalaciones, obra negra, y acabados, manejo y elaboración de bitácoras, elaboración de catálogos de conceptos.

Manejo de los siguientes software:

















